【裁判字號】    99,易,1012
【裁判日期】    990726
【裁判案由】    竊盜
【裁判全文】
臺灣臺中地方法院刑事判決              99年度易字第1012號
公  訴  人  臺灣臺中地方法院檢察署檢察官
被      告  甲○○
上列被告因竊盜案件，經檢察官提起公訴（99年度偵緝字第466
、467號、99年度偵字第4690號），本院判決如下：
    主       文
甲○○犯如附表編號1、2、3、4所示之罪，各處如附表編號1、2
、3、4所示之刑。應執行有期徒刑貳年。
    犯 罪 事 實
一、甲○○前因竊盜案件，經本院判處有期徒刑3月確定，於民
    國97年8月10日執行完畢。竟不知悔改，基於意圖為自己不
    法所有之犯意聯絡，先後於如附表編號1至4所示時間、地點
    ，竊取丙○○、乙○○、戊○○、丁○○等人所有之財物，
    其各次行竊之時間、地點、方法、被害人姓名、所得財物均
    詳如附表編號1至4所示（侵入住宅部分均未據告訴）。嗣因
    丙○○發現遭竊後報警在其住處窗框上採得甲○○左中指指
    紋而查獲如附表編號1所示犯行；復經警於99年2月1日在甲○○身上起出乙○○所失竊之手機1支及高速公路回數票18
    張等物，而查獲如附表編號2所示犯行；又甲○○因如附表
    編號1、2所示犯行而被通緝，於99年2月7日經警緝獲到案後
    ，於有偵查權限之檢警尚未查悉其所為如附表編號3、4所示
    犯行前，向警方主動供出該部分犯行，並交出戊○○失竊之
    手機1支及丁○○遭竊之高速公路回數票6張，而對其所為如
    附表編號3、4所示犯行自首接受裁判。
三、案經丙○○、戊○○分別訴由臺中巿警察局第四分局、第二
    分局報告臺灣臺中地方法院檢察署檢察官偵查起訴。
    理       由
一、按除被告所犯為死刑、無期徒刑、最輕本刑為三年以上有期
    徒刑之罪或高等法院管轄第一審案件者外，於前條第一項程
    序進行中，被告先就被訴事實為有罪之陳述時，審判長得告
    知被告簡式審判程序之旨，並聽取當事人、代理人、辯護人
    及輔佐人之意見後，裁定進行簡式審判程序，刑事訴訟法第
    273條之1 條第1 項定有明文。本件被告所犯係死刑、無期
    徒刑、最輕本刑為三年以上有期徒刑以外之罪，其於準備程
    序中就被訴事實為有罪之陳述，且經審判長告知被告簡式審
    判程序之旨，並聽取檢察官及被告之意見後，本院裁定進行
    簡式審判程序，合先敘明。
二、上開竊盜事實，迭經被告甲○○於警詢、偵訊及本院審理時
    坦承不諱，並為認罪之答辯，核與證人丙○○、乙○○、戊○○、丁○○於警詢時證述之情節相符，並有扣押物品目錄
    表、贓物認領保管單、現場照片、內政部警政署刑事警察局
    97 年9月8日刑紋字第0970133132號鑑定書1紙、臺中巿警察
    局第四分局現場勘察報告、現場勘查照片、受理各類案件紀
    錄表在卷可稽，足徵被告之自白確與事實相符。本件事證明
    確，被告犯行均堪認定。
三、按刑法第321條第1項第2款所謂「毀」係指毀損，稱「越」
    則指踰越或超越，祇要踰越或超越門扇、牆垣或安全設備之
    行為，使該門扇、牆垣或安全設備喪失防閑作用，即該當於
    前揭規定之要件。而該條所謂之「安全設備」，係指依社會
    通常觀念足認為防盜之設備而言，窗戶具有防盜之作用，應
    屬刑法第321條第1項第2款所定之其他安全設備（最高法院
    45年臺上字第1443號、55年臺上字第547號等判例意旨參照
    ）。核被告甲○○所為如附表編號1、2、3、4所示之4件犯
    行，均係犯如附表編號1、2、3、4「所犯法條」欄所示之竊
    盜罪；被告所為上開4次犯行，犯意各別、行為互殊，應予
    分論併罰。至檢察官起訴書認被告甲○○所為如附表編號3
    、4所示犯行係接續犯而應論以一罪云云，惟按刑法上之接
    續犯，係指行為人所為之數行為，係於同時同地或密切接近
    之時地實行，而侵害同一之法益，各行為之獨立性極為薄弱
    ，依一般社會健全觀念，在時間差距上難以強行分開，在刑
    法評價上，以視為數個舉動之接續行為，合為包括之一行為
    予以評價，較為合理而言。本件被告所為如附表編號3、4所
    示犯行，雖時間密接，惟係侵害不同之法益，且各行為均具
    獨立性，尚無從論以接續犯，併予敘明。又被告前因竊盜案
    件，經本院判處有期徒刑3月確定，於97年8月10日執行完畢
    等情，有臺灣臺中地方法院檢察署刑案資料查註紀錄表及臺
    灣高等法院被告前案紀錄表各1份在卷可稽，其於受有期徒
    刑執行完畢後，5年以內故意再犯本件有期徒刑以上之數罪
    ，均為累犯，應依刑法第47條第1項規定，各加重其刑。
四、次按刑法第62條業已將自首之規定修正為得減輕其刑，其修
    法理由為「自首之動機不一而足，有出於內心悔悟者，有由
    於情勢所迫者，亦有基於預期邀獲必減之寬典者。對於自首
    者，依現行規定一律必減其刑，不僅難於獲致公平，且有使
    犯人恃以犯罪之虞。在過失犯罪，行為人為獲減刑判決，急
    往自首，而坐令損害擴展之情形，亦偶有所見。是必減主義
    ，在實務上難以因應各種不同動機之自首案例。惟得減主義
    ，既可委由裁判者視具體情況決定減輕其刑與否，運用上較
    富彈性，真誠悔悟者可得減刑自新之機，而狡黠陰暴之徒亦
    無所遁飾，可符公平之旨，宜予採用」。本件被告甲○○於
    99 年2月7日經警緝獲到案後，於有偵查權限之檢警尚未查
    悉其附表編號3、4所示之犯行前，固向警方主動供出該部分
    犯行，並交出戊○○失竊之手機1支及丁○○遭竊之高速公
    路回數票6張而自首接受裁判等情，有警詢筆錄可稽（見臺
    中巿警察局第二分局中分二警偵字第0990004050號卷宗第1
    頁背面），被告對其所為如附表編號3、4所示犯行雖構成自
    首情形，惟被告並非主動前往警局自首，而係因如附表編號
    1、2所示犯行而被通緝，經警緝獲到案，其經逮捕後縱然不
    自首，警方仍可自其身上攜帶之贓物循線查悉如附表編號
    3、4所示犯行，本院衡量上情，認被告主動供出如附表編號
    3、4所示之犯行，應係情勢所迫，並非基於真誠悔悟之心，
    故不予減輕其刑，附此敘明。
五、爰審酌被告素行不佳，正值青壯之年，不思正途獲取所需，
    任意竊取他人財物，輕忽他人財產法益，嚴重破壞社會秩序
    ，及其竊盜手段、所得財物價值、對被害人所生危害、暨其
    犯罪後於警、偵訊及審判中均坦承犯行，已知悔悟之態度等
    一切情狀，分別量處如主文所示之刑，並定其應執行刑，以
    示懲儆。
據上論斷，應依刑事訴訟法第273條之1第1項、第299條第1項前
段，刑法第320條第1項、第321條第1項第1款、第2款、第47條第
1項、第51條第5款，刑法施行法第1條之1第1項、第2項前段，判
決如主文。
本案經檢察官己○○到庭執行職務。
中    華    民    國    99    年    7    月    26     日
                 刑事第四庭    法  官  鄭永玉
以上正本證明與原本無異。
如不服本判決應於收受送達後10日內向本院提出上訴書狀，並應
敘述具體理由；其未敘述上訴理由者，應於上訴期間屆滿後20日
內向本院補提理由書（均須按他造當事人之人數附繕本）「切勿
逕送上級法院」。
                               書記官  蔡伸蔚
中    華    民    國    99    年    7    月    26     日
附錄論罪科刑法條：
刑法第320條第1項
意圖為自己或第三人不法之所有，而竊取他人之動產者，為竊盜
罪，處5  年以下有期徒刑、拘役或 5 百元以下罰金。
刑法第321條第1項第1款、第2款
犯竊盜罪而有左列情形之一者，處 6 月以上、 5 年以下有期徒
刑：
一、於夜間侵入住宅或有人居住之建築物、船艦或隱匿其內而犯
    之者。
二、毀越門扇、牆垣或其他安全設備而犯之者。
 附表：
┌──┬────────┬──────────────────────┬─────┬───────────┐
│編號│ 犯罪時間、地點 │犯罪方法、被害人、所得財物                  │所犯法條  │宣告刑                │
├──┼────────┼──────────────────────┼─────┼───────────┤
│ 1  │於97年8月19日上 │以踰越未關閉之安全設備窗戶侵入丙○○住宅之方│刑法第321 │甲○○踰越安全設備竊盜│
│    │午8時20分許，在 │式（侵入住宅部分未據告訴），竊取丙○○所有之│條第1項第2│，累犯，處有期徒刑玖月│
│    │臺中市南屯區東興│手機4支、數位相機1台、筆記型手提電腦1台、水 │款之竊盜罪│。                    │
│    │路2段250巷2弄5號│晶項鍊1條及現金新臺幣（下同）1500元，得手後 │          │                      │
│    │丙○○之住處    │，花用其中現金，其餘物品則持往臺中市干城車站│          │                      │
│    │                │附近之跳蚤市場，以5,000餘元之價格，變賣予姓 │          │                      │
│    │                │名年籍不詳之人，得款花用淨盡。              │          │                      │
├──┼────────┼──────────────────────┼─────┼───────────┤
│ 2  │於98年1月24日凌 │打開乙○○停在其住處前之車牌號碼P2H－571 號 │刑法第320 │甲○○竊盜，累犯，處有│
│    │晨0時許，在臺中 │機車置物箱，竊取乙○○所有之摩托羅拉牌、V360│條第1項第1│期徒刑伍月。          │
│    │市北屯區○○○街│型手機（序號000000000000000號）1支，復進入李│款之竊盜罪│                      │
│    │11號前          │靜靜所有停在該處未上鎖之車牌號碼3303－TM號自│          │                      │
│    │                │用小客車內，竊取高速公路回數票40多張及硬幣50│          │                      │
│    │                │元，得手後，將現金花用淨盡。                │          │                      │
├──┼────────┼──────────────────────┼─────┼───────────┤
│ 3  │於99年2月6日凌晨│以踰越圍牆方式進入戊○○住宅之車庫，打開鄭玉│刑法第321 │甲○○踰越牆垣、於夜間│
│    │3時許之夜間，在 │蓮所有、未上鎖之車牌號碼0292－HW號自用小客車│條第1項第 │侵入住宅竊盜，累犯，處│
│    │臺中市○○路442 │車門，竊取戊○○放置在車內之大同牌手機（    │1、2款之竊│有期徒刑玖月。        │
│    │巷9號戊○○住處 │TC-655 型，序號：00 0000000000000號）1支及零│盜罪      │                      │
│    │                │錢400元得手。                               │          │                      │
├──┼────────┼──────────────────────┼─────┼───────────┤
│ 4  │於99年2月6日凌晨│以踰越臺中市○○路442巷9號圍牆進入同巷11號黃│刑法第321 │甲○○踰越牆垣、於夜間│
│    │約3時某分許之夜 │建鏞住宅車庫之方式，打開丁○○未上鎖之車牌號│條第1項第 │侵入住宅竊盜，累犯，處│
│    │間，在臺中市精誠│碼1666－GA號自用小客車車門，竊取丁○○所有之│1、2款之竊│有期徒刑玖月。        │
│    │路442巷11號黃建 │高速公路回數票6張及現金500餘元得手。        │盜罪      │                      │
│    │鏞住處          │                                            │          │                      │
└──┴────────┴──────────────────────┴─────┴───────────┘

司法院資訊處製作；財團法人民間司法改革基金會備份。
